臺灣臺中地方法院刑事判決
111年度易字第1398號
公  訴  人  臺灣臺中地方檢察署檢察官
被      告  陳志豪


上列被告因違反毒品危害防制條例案件，經檢察官提起公訴（11
1年度毒偵字第1744號），聲請改依協商程序而為判決，判決如
下：
    主  文
陳志豪施用第二級毒品，累犯，處有期徒刑3月，如易科罰金，
以新臺幣1千元折算1日。
    犯罪事實及理由
一、本件犯罪事實及證據，除①犯罪事實一第8至9行「於111年3
    月10日22時20分許前為警採尿時回溯96小時內某時，在不詳
    地點以不詳方式」補充更正為「於111年3月7日22時許，在
    位於彰化鹿港之某柏青哥店內，以將甲基安非他命置於玻璃
    球內燒烤後吸食煙霧之方式」。②證據部分增列「被告於本
    院準備程序之自白」外，餘均引用檢察官起訴書之記載（如
    附件）。
二、本件經檢察官與被告陳志豪於審判外達成協商之合意且被告
    已認罪，其合意內容如主文所示。經查，上開協商合意並無
    刑事訴訟法第455條之4第1項所列情形之一，檢察官聲請改
    依協商程序而為判決，本院爰不經言詞辯論，於協商合意範
    圍內為協商判決。
三、應適用之法條：刑事訴訟法第455條之2第1項、第455條之4
    第2項、第455條之8、第454條第2項。
四、本判決除有刑事訴訟法第455條之4第1項第1款於本訊問程序
    終結前，被告撤銷協商合意或檢察官撤回協商聲請者；第2
    款被告協商之意思非出於自由意志者；第4款被告所犯之罪
    非第455條之2第1項所定得以聲請協商判決者；第6款被告有
    其他較重之裁判上一罪之犯罪事實者；第7款法院認應諭知
    免刑或免訴、不受理者情形之一，及違反同條第2項「法院
    應於協商合意範圍內為判決；法院為協商判決所科之刑，以
    宣告緩刑或2年以下有期徒刑、拘役或罰金為限」之規定者
    外，不得上訴。
五、如有上開可得上訴情形，應於收受判決送達後20日內向本院
    提出上訴書狀（應敘述具體理由並附繕本）。上訴書狀如未
    敘述理由，應於上訴期間屆滿後20日內補提理由書於本院。
中　　華　　民　　國　　111 　年　　8 　　月　　31　　日
                   　　刑事第十八庭  法  官  李宜璇
以上正本證明與原本無異。
中　　華　　民　　國　　111 　年　　8 　　月　　31　　日
                                      書記官  張雅如
◎附錄論罪科刑之法條
毒品危害防制條例第10條第2項
施用第二級毒品者，處3年以下有期徒刑。
【附件】
臺灣臺中地方檢察署檢察官起訴書　　　　　　　　　　　樂股
                                   111年度毒偵字第1744號
　　被　　　告　陳志豪　男　38歲（民國00年0月00日生）
　　　　　　　　　　　　住○○市○○區○○路000巷00號
　　　　　　　　　　　　居臺中市○○區鎮○路○○巷00號
　　　　　　　　　　　　國民身分證統一編號：Z000000000號
上列被告因違反毒品危害防制條例案件，業經偵查終結，認應提
起公訴，茲將犯罪事實及證據並所犯法條分敘如下：
　　　　犯罪事實
一、陳志豪前因施用毒品案件，經依法院裁定送勒戒所執行觀察
    勒戒完畢後，於民國110年11月8日因無繼續施用傾向執行完
    畢釋放，並由臺灣南投地方檢察署檢察官以110年度毒偵字
    第402號不起訴處分確定。另因公共危險案件，經臺灣臺中
    地方法院以106年度沙交簡字第885號判處有期徒刑2月確定
    ，於106年11月24日易科罰金執行完畢。詎仍未戒除毒癮，於
    前揭觀察勒戒執行完畢釋放之3年內，基於施用第二級毒品
    甲基安非他命之犯意，於111年3月10日22時20分許前為警採
    尿回溯96小時內某時，在不詳地點以不詳方式施用第二級毒
    品甲基安非他命1次。嗣於111年3月10日22時20分許，為警
    持本署檢察官強制採驗尿液許可書通知至臺中市政府警察局
    清水分局梧棲分駐所採集尿液後送驗，結果安非他命及甲基
    安非他命呈陽性反應而查獲。
二、案經臺中市政府警察局清水分局報告偵辦。
        證據並所犯法條
一、被告陳志豪於警詢時及本署偵查中均否認犯行，辯稱：我是
    於採尿前4、5天，在彰化鹿港柏青哥店內施用云云，惟其經
    警採集之尿液，檢驗結果呈安非他命及甲基安非他命陽性反
    應，有本署鑑定許可書、臺中市政府警察局清水分局委託鑑
    驗尿液代號真實姓名對照表(代號:I00000000)及欣生生物科
    技股份有限公司出具濫用藥物尿液檢驗報告等在卷可佐，堪
    認被告應有於為警採尿前回溯96小時內，施用第二級毒品甲
    基安非他命1次犯行。
二、核被告所為，係犯毒品危害防制條例第10條第2項之施用第
    二級毒品罪嫌。本件並未因被告供述而查獲上手或共犯，自
    無同條例第17條減輕其刑規定之適用。又被告於前案有期徒
    刑執行完畢後5年內故意再犯本件有期徒刑以上之罪，該當
    刑法第47條第1項之累犯。被告所犯前案之犯罪類型、罪質
    、手段與法益侵害結果雖與本案犯行不同，但被告於前案執
    行完畢5年內再犯本案，足認其法遵循意識仍有不足，對刑
    罰之感應力薄弱，本件加重其刑，並無司法院大法官釋字第
    775號解釋意旨所指被告所受刑罰超過其應負擔罪責之疑慮
    ，故本件被告犯行請依而法第47條第1項規定，加重其刑。
三、依毒品危害防制條例第23條第2項、刑事訴訟法第251條第1 
    項提起公訴。
    此  致
臺灣臺中地方法院
中　　華　　民　　國　 111　　年　　6 　　月　　27　　日
　　　　　　　　　　　　　　  檢  察  官　陳信郎
本件正本證明與原本無異
中　　華　　民　　國　 111　　年　　7 　　月　　7 　　日
                              書  記  官  武燕文 
附錄本案所犯法條全文
毒品危害防制條例第10條
施用第一級毒品者，處 6 月以上 5 年以下有期徒刑。
施用第二級毒品者，處 3 年以下有期徒刑。